

EDUCATION

DIII TEKNIK KOMPUTER Politeknik Harapan Bersama Tegal 2018 - 2021

SMA - IPA SMA N 3 TEGAL 2015 - 2018

WEBSITE



Phone

+62 895 3544 31318

Email

muhammadirsyafl8@gmail.com

Linkedir

linkedin.com/in/ muhammad-irfan-syafiq-1020b5187/

Instagram

@f4nn18

Address

JL Tegalwangi gang melati no. 5 Tegalwangi, Talang, Kab. Tegal

MUHAMMAD IRFAN SYAFIQ

IT SUPPORT STAFF AND IT TECHNICIAN

ABOUT ME

Saya adalah seorang staf pendukung IT dan teknisi IT dengan latar belakang Diploma 3 Teknik Komputer dari Politeknik Harapan Bersama. Selama lebih dari 2,5 tahun, saya telah bekerja di berbagai perusahaan sebagai IT Support, menangani perangkat keras, troubleshooting, dan dukungan teknis. Selain keahlian teknis, saya juga memiliki pemahaman dasar tentang HTML & CSS, fotografi produk, dan jaringan komputer. Saya senang belajar hal baru dan berkomitmen untuk memberikan solusi yang efisien dan tepat waktu.

WORK EXPERIENCE

2024 - 2024 IT STAFF JUNIOR

PT Sumiden Sintered Component Indonesia

Memberikan dukungan kepada semua pengguna yang terkait dengan perangkat IT.

Mencatat semua perangkat IT dan Penggunanya.

Melaporkan semua hal yang berhubungan dengan IT dan membuat rencana pengembangan untuk bulan berikutnya. Mendukung dan memberikan bantuan kepada Supervisor IT. Pertemuan triwulanan dengan Konsultan IT.

Memberikan dukungan dan pengawasan kepada pihak ketiga terkait instalasi atau perbaikan peralatan IT

a2022 - 2024 IT SUPPORT STAFF

PT Menara Laut Bersatu

Memberikan dukungan kepada semua pengguna yang terkait dengan perangkat IT

Melakukan pengecekan dan perbaikan piranti IT Memastikan seluruh piranti IT berjalan semestinya Menjadi cadangan jika ada karyawan absensi/data entry

berhalangan hadir

SOFTWARE SKILL

Adobe photoshop	Microsoft Word
CorelDraw	Microsoft Excel
Internet of Thing	HTML-S/CSS-3